臺灣臺南地方法院民事裁定　　　　　　　 94年度訴字第834號
原　　　告　乙○○
　　　　　　丙○○
原告與被告周信等三十九人間租佃爭議事件，本院裁定如下：
    主  文
原告應於本裁定送達後二週內，提出如附件所載內容之準備書狀
正本，並備繕本三十九份，逾期未提出，即裁定駁回原告之訴。
    理  由
一、本件兩造間關於坐落台南市○○區○○段三七之六、三七之
    七地號土地即南平租字第七號三七五租賃關係存否發生爭議
    ，上開租賃契約於八十年二月一日期滿，未據出租人申請終
    止租約，亦未據承租人申請繼續承租，台南市安平區公所依
    耕地三七五租約清理要點第七條第二項之規定，於九十二年
    五月五日逕為註銷登記。承租人乙○○、丙○○於九十三年
    九月六日向台南市安平區公所申請續訂租約，出租人甲○○
    等於台南市政府於九十三年九月二十七日會勘現場時提出異
    議，經台南市南區公所（代理安平區公所調解）二次調解不
    成立，移送台南市政府調處，亦不成立，台南市政府依耕地
    三七五減租條例第二十六條第一項之規定移送本院審理，有
    台南市政府檢送之租佃爭議事件案卷在卷可明，合先說明。
二、按起訴應以訴狀表明當事人及法定代理人、訴訟標的及其原
    因事實、應受判決事項之聲明，提出於法院為之。起訴不合
    程式或不備其他要件者，法院應以裁定駁回之，但其情形可
    以補正者，審判長應定期間先命補正。民事訴訟法第二百四
    十四條第一項、第二百四十九條第一項第六款定有明文。又
    當事人因準備言詞辯論之必要，應以書狀記載其所用之攻擊
    或防禦方法，及對於他造之聲明並攻擊或防禦方法之陳述，
    提出於法院。亦為民事訴訟法第二百六十五條第一項所明定
    。本件兩造間之三七五租約既經註銷登記，承租人乙○○、
    丙○○於租約註銷登記後始向台南市安平區公所申請續訂租
    約，經定期通知兩造會勘現場，出租人於會勘時提出異議，
    依耕地三七五減租條例第二十六條第一項規定，本件租佃爭
    議事件應進入調解程序，既經台南市南區區公所（代理安平
    區公所）二次調解、台南市政府調處，均無法達成共識，調
    解不成立，移送本院審理，自應以申請續訂租約之承租人即
    乙○○、丙○○為原告，以其所主張之出租人甲○○等三十
    九人為被告。
三、茲限原告乙○○、丙○○於收受本裁定送達後二週內，提出
    準備書狀，記載如附件所示事項，並備繕本三十九份，逾期
    未提出，即裁定駁回原告之訴。
四、依民事訴訟法第二百四十四條第一項、第二百四十九條第一
    項但書、第二百六十五條第一項，裁定如主文。
中　　華　　民　　國　　94　　年　　11　　月　　17　　日
                  民事第一庭    法　官　林逸梅
正本係照原本作成
本裁定不得抗告
中　　華　　民　　國　　94　　年　　11　　月　　17 　日
                                 書記官　莊淑雅
附件
一、原告準備言詞辯論之書狀，應記載下列各款事項：
    (一)當事人及法定代理人
    (二)訴訟標的及其原因事實，包括請求所依據之事實及理由
    (三)應受判決事項之聲明
  　(四)證明應證事實所用之證據。如有多數證據者，應全部記載
    　之。（如係人證，應載明證人之姓名、住址、電話號碼、
      訊問事項及與應證事實之關係；如係書證，除已提出得引
      用者外，應先提出影本，原本俟開庭時提出），並應記載
      法律關係及法律見解（實務上或學說上）、提供相關資料
      ，以利爭點之整理。
  　(五)對他造主張之事實及證據為承認與否之陳述；如有爭執，
    　其理由。
二、前開記載方式請以條列方式分段記載。
三、如有委任訴訟代理人而未記載於訴狀者，請載明訴訟代理人
    之姓名及住址，並提出委任狀。
